臺灣桃園地方法院刑事判決　　　　　　 100年度審易字第79號
公　訴　人　臺灣桃園地方法院檢察署檢察官
被　　　告　范代照
上列被告因竊盜等案件，經檢察官提起公訴（99年度偵字第2465
1 號、99年度毒偵字第4558號、第4975號），被告於本院準備程
序進行中，就被訴事實均為有罪之陳述，經本院告知簡式審判程
序意旨，並聽取公訴人及被告之意見後，本院合議庭裁定依簡式
審判程序審理，判決如下：
    主      文
范代照施用第二級毒品，累犯，處有期徒刑陸月，如易科罰金，
以新臺幣壹仟元折算壹日；又竊盜，累犯，科罰金新臺幣仟元
，如易服勞役，以新臺幣壹仟元折算壹日；又竊盜，累犯，科罰
金新臺幣仟元，如易服勞役，以新臺幣壹仟元折算壹日；又竊
盜，累犯，科罰金新臺幣仟元，如易服勞役，以新臺幣壹仟元
折算壹日；又施用第二級毒品，累犯，處有期徒刑陸月，如易科
罰金，以新臺幣壹仟元折算壹日。有期徒刑部分應執行有期徒刑
拾月，如易科罰金，以新臺幣壹仟元折算壹日；罰金部分應執行
罰金伍千元，如易服勞役，以新臺幣壹仟元折算壹日。
    事實及理由
一、范代照前於民國86年間因施用毒品案件，經臺灣新竹地方法
    院以87年度毒聲字第420 號裁定送觀察、勒戒後，因無繼續
    施用毒品之傾向，於87年9 月2 日執行完畢釋放出所，該次
    施用毒品犯行，並經臺灣新竹地方法院檢察署檢察官以87年
    度偵字第5489號為不起訴處分確定（毒品危害防制條例修正
    前違犯之麻醉藥品管理條例案件，為本次觀察、勒戒效力所
    及，亦經臺灣高等法院以87年度上易字第6070號判決判處免
    刑確定）；復於前開觀察、勒戒執行完畢釋放後5 年內之91
    年間，因施用毒品案件，經本院以91年度毒聲字第438 號裁
    定送觀察、勒戒後，認有繼續施用毒品之傾向，再由本院以
    91年度毒聲字第759 號裁定令入戒治處所施以強制戒治，嗣
    經本院以91年度毒聲字第2775號裁定停止戒治出所，並付保
    護管束，迄至92年3 月20日保護管束期滿未經撤銷，視為強
    制戒治期滿執行完畢，該次施用毒品犯行，並經本院以91年
    度壢簡字第760 號判決判處有期徒刑6 月確定；(一)又於95年
    間因竊盜案件，經本院以95年度訴字第918 號判決判處有期
    徒刑1 年確定，入監執行後，已於96年6 月28日刑期期滿執
    行完畢；(二)另於96年間因竊盜案件，經本院以96年度壢簡字
    第2567號判決判處有期徒刑3 月確定；(三)復於96年間因施用
    毒品案件，經本院以97年度審易字第219 號判決分別判處有
    期徒刑4 月、4 月，並定其應執行有期徒刑6 月確定；(四)又
    於97年間因竊盜等案件，經本院以97年度壢簡字第917 號判
    決分別科處罰金新臺幣（下同）5 千元、3 千元，並定其應
    執行罰金6 千元確定；(五)又於97年因施用毒品案件，經本院
    以97年度審訴字第1104號判決分別判處有期徒刑7 月、6 月
    ，並定其應執行有期徒刑11月確定；上揭(三)、(五)之刑期，再
    經本院以97年度聲字第2477號裁定定其應執行有期徒刑1 年
    5 月確定後，與上揭(二)之刑期、上揭(四)之罰金易服勞役6 日
    ，入監接續執行後，已於98年12月10日縮刑期滿執行完畢（
    於本案均構成累犯）。詎其猶不知悔改，復於下列時、地，
    分別為下列之犯行：
  (一)基於施用第二級毒品甲基安非他命之犯意，於99年7 月21日
    中午12時許，在其桃園縣龍潭鄉○○路416 巷7 弄5 號住所
    內，以吸食器燒烤之方式，施用第二級毒品甲基安非他命1
    次。嗣於99年7 月21日，因其為毒品列管人品，為警採尿送
    驗後，結果呈甲基安非他命陽性反應。
  (二)基於意圖為自己不法所有之犯意，於99年7 月30日上午6 時
    許，在桃園縣龍潭鄉武漢村23鄰九座寮57之2 號，徒手竊取
    彭兆文持有之鐵條1 捆，得手後旋即離去。
  (三)復基於意圖為自己不法所有之犯意，於99年8 月1 日下午5
    時許，在桃園縣龍潭鄉○○街74巷40號圍牆旁，徒手竊取宋
    狄晏持有之水溝蓋1 個，得手後旋即離去。
  (四)又基於意圖為自己不法所有之犯意，於99年8 月5 日下午3
    時許，在桃園縣龍潭鄉○○路336 巷181 弄7 號，徒手竊取
    陳桂英持有之水錶鐵蓋1 面，得手後旋即離去。
  (五)另基於施用第二級毒品甲基安非他命之犯意，於99年8 月13
    日下午4 時許，在其上揭住所內，以吸食器燒烤之方式，施
    用第二級毒品甲基安非他命1 次。嗣於99年8 月15日晚間7
    時30分許，在桃園縣龍潭鄉○○路65號前為警盤查，因為其
    毒品列管人口，為警採尿送驗後，結果呈甲基安非他命陽性
    反應。而范代照因本次施用毒品犯行為警查獲後，在其上揭
    (二)、(三)、(四)之竊盜犯行尚未被有偵查犯罪職權之公務員發覺
    前，主動向本次承辦毒品犯行之警員自首上揭(二)、(三)、(四)之
    竊盜犯行並接受裁判。
二、證據名稱：
  (一)上揭事實及理由欄一、(一) 之部分：
    1.被告於警詢及本院審理時之自白。
    2.桃園縣政府警察局龍潭分局被採尿人姓名編號對照表、台
      灣檢驗科技股份有限公司濫用藥物檢驗報告各1 紙。
    3.臺灣高等法院被告前案紀錄表。
  (二)上揭事實及理由欄一、(二) 之部分：
    1.被告於警詢、檢察官偵訊及本院審理時之自白。
    2.被害人彭兆文於警詢時之陳述。
  (三)上揭事實及理由欄一、(三) 之部分：
    1.被告於警詢、檢察官偵訊及本院審理時之自白。
    2.被害人宋狄晏於警詢時之陳述。
  (四)上揭事實及理由欄一、(四) 之部分：
    1.被告於警詢、檢察官偵訊及本院審理時之自白。
    2.被害人陳桂英於警詢時之陳述。
  (五)上揭事實及理由欄一、(五) 之部分：
    1.被告於警詢及本院審理時之自白。
    2.桃園縣政府警察局龍潭分局尿液對照表、台灣檢驗科技股
      份有限公司濫用藥物檢驗報告各1 紙。
    3.偵辦犯罪嫌疑人范代照涉嫌毒品、竊盜案件職務報告。
    4.臺灣高等法院被告前案紀錄表。
三、核被告如上揭事實及理由欄一、(一)、(五)所為，均係犯毒品危
    害防制條例第10條第2 項之施用第二級毒品罪；被告如上揭
    事實及理由欄一、(二)至(四)所為，均係犯刑法第320 條第1 項
    之竊盜罪。被告如上揭事實及理由欄一、(一)、(五)所為，其施
    用第二級毒品前非法持有毒品之低度行為，應各為施用毒品
    之高度行為所吸收，均不另論罪。被告所犯上開各罪間，犯
    意各別，行為互殊，應予分論併罰。又被告有上揭事實及理
    由欄所載之犯罪科刑及執行情形，有臺灣高等法院被告前案
    紀錄表1 份可按，其受徒刑執行完畢，5 年以內故意再犯本
    件有期徒刑以上之罪，均為累犯，均應依刑法第47條第1項
    之規定加重其刑。被告在其上揭事實及理由欄一、(二)、(三)、
    (四)之竊盜犯行尚未被有偵查犯罪職權之公務員發覺前，主動
    向承辦警員陳明上揭事實及理由欄一、(二)、(三)、(四)之竊盜犯
    行，自首而接受裁判，此有證人即承辦警員楊東興於本院審
    理時之證述、偵辦犯罪嫌疑人范代照涉嫌毒品、竊盜案件職
    務報告1 紙在卷可按，爰依刑法第62條前段規定減輕其刑。
    被告如上揭事實及理由欄一、(二)、(三)、(四)之竊盜犯行，有加
    重及減輕事由，依刑法第71條應先加後減之。爰審酌被告前
    因施用毒品經觀察、勒戒執行完畢及法院判處罪刑確定，並
    執行完畢後，仍無法斷絕施用毒品惡習，顯見其意志力薄弱
    ，其施用毒品足以導致精神障礙、性格異常，甚至造成生命
    危險，戕害一己之身體健康，另不思努力以正當勞力謀生，
    恣意竊取他人財物，危害社會治安非輕，應予重懲，惟念及
    被告犯罪後終能坦承犯行，態度尚可、起訴書具體求刑應執
    行刑為有期徒刑1 年，稍有過重等一切情狀，分別量處如主
    文所示之刑，並就有期徒刑之部分，均諭知易科罰金之折算
    標準及定其應執行之刑；就罰金之部分均諭知易服勞役之折
    算標準及定其應執行之刑，以示懲儆。
四、至起訴書雖以被告有多次竊盜前科，顯見有犯罪習慣，刑之
    執行實已不足根絕其犯罪習性，爰請宣告強制工作云云。按
    18歲以上之竊盜犯，有犯罪之習慣者，得於刑之執行前，令
    入勞動場所強制工作，竊盜犯贓物犯保安處分條例第3 條第
    1 項固有明文，惟前開條例，於應執行之刑未達1 年以上者
    ，不適用之，此見同條例第2 條第4 項規定即明。查被告於
    本件竊盜犯行前，雖尚有其他竊盜犯行，然本院就本件被告
    所犯竊盜罪所宣告之刑未達1 年，自無從依竊盜犯贓物犯保
    安處分條例規定宣付強制工作。又有犯罪之習慣或因遊蕩或
    懶惰成習而犯罪者，亦得宣告於刑之執行前，令入勞動場所
    強制工作，刑法第90條第1 項雖亦定有明文。惟按強制工作
    乃保安處分之一種，保安處分實係刑罰以外之補充性制度，
    其目的係在預防有「社會危險性」之犯罪，則就保安處分之
    目的而論，強制工作之宣告，理當一併注意社會危險性之具
    備，徵諸被告於本案竊盜犯行之犯罪手法單純，所竊取之財
    物價值非鉅，堪認犯罪情節尚非重大。是被告本案所為，雖
    非可取，然顯尚未達社會危險性之程度。若對被告逕為強制
    工作宣告，不僅無助於社會危險性之防堵，更恐與保安處分
    之立法本旨相悖，而終將失其宣告之意義。且兼衡本次竊盜
    犯行之嚴重性、所得財物之價值、所表現之危險性及對其未
    來之期待性等情以觀，認被告經本案之執行後，應足以收遏
    止並矯治其犯罪行為之效果，且足以體現司法正義，並契合
    社會感情。況改正被告竊盜犯行之有效方法，在於提供適當
    之更生保護、就業機會及社會扶助等，並非僅有執行強制工
    作之保安處分一途，而強制工作之保安處分係就被告人身自
    由之長期且嚴格之限制，自應從嚴認定之。從而，本院認就
    被告本案竊盜犯行予以處罰，即為已足，起訴書請求宣告強
    制工作乙節，依比例原則，核屬尚無必要，併此敘明。
五、依刑事訴訟法第273 條之1 第1 項、第299 條第1 項前段、
    第310 條之2 、第454 條第1 項，毒品危害防制條例第10條
    第2 項，刑法第11條前段、第320 條第1 項、第47條第1 項
    、第41條第1 項、第8 項、第42條第3 項前段、第51條第5
    款、第51條第7 款、第62條前段，刑法施行法第1 條之1 第
    1 項、第2 項前段，判決如主文。
六、如不服本判決，得自收受送達之翌日起10日內向本院提出上
    訴狀（應附繕本），其未敘述上訴理由者，應於上訴期間屆
    滿後20日內補提理由書狀於本院，上訴於臺灣高等法院。
本案經檢察官簡方毅到庭執行職務。
中    華    民    國  100     年    2     月    25    日
                        刑事庭  法  官  鍾雅蘭
以上正本證明與原本無異。
                                書記官  陳恩如
中    華    民    國  100     年    2     月    25    日
附錄本案論罪科刑依據之法條：
毒品危害防制條例第10條
施用第一級毒品者，處6 月以上5 年以下有期徒刑。
施用第二級毒品者，處3 年以下有期徒刑。
刑法第320條
意圖為自己或第三人不法之所有，而竊取他人之動產者，為竊盜
罪，處5  年以下有期徒刑、拘役或 5 百元以下罰金。
意圖為自己或第三人不法之利益，而竊佔他人之不動產者，依前
項之規定處斷。
前二項之未遂犯罰之。